【裁判字號】    98,上易,893
【裁判日期】    980415
【裁判案由】    傷害
【裁判全文】
臺灣高等法院刑事判決                 98年度上易字第893號
上  訴  人  臺灣基隆地方法院檢察署檢察官
被      告  甲○○
上列上訴人因被告傷害案件，不服臺灣基隆地方法院98年度易字
第34號，中華民國98年1 月23日第一審判決（檢察官聲請以簡易
判決處刑案號：97年度偵字第2168號），提起上訴，本院判決如
下：
    主  文
上訴駁回。
    理  由
一、本件公訴意旨詳如聲請簡易判決處刑書之記載，如附件。
二、按告訴乃論之罪，告訴人於第一審辯論終結前得撤回其告訴
    ；撤回告訴之人，不得再行告訴；又告訴經撤回者，應諭知
    不受理之判決，並得不經言詞辯論為之，刑事訴訟法第238
    條、第303 條第3 款及第307 條分別定有明文。
三、經查：
  (一)被告甲○○被訴傷害案件，檢察官認係涉犯刑法第277 條第
    1 項之傷害罪，依同法第287 條前段之規定，須告訴乃論，
    而告訴人乙○○（NGO THI DINH，越南籍）固於民國97年4
    月17日接受警詢時，表示對被告提出傷害告訴，惟告訴人於
    97年8 月27日偵查時已當庭撤回告訴，此有警詢及偵訊筆錄
    在卷可稽（見臺灣基隆地方法院檢察署97年度偵字第2168號
    偵查卷第13、82頁），縱使告訴人嗣於97年9 月10日及同年
    10月21日偵查時，向檢察官表示欲對被告提出傷害告訴等情
    （見上開偵查卷第99、107 頁），然因其已於97年8 月27日
    當庭撤回告訴，依據前開規定，不得再行告訴，亦即其於97
    年9 月10日及同年10月21日當庭表示欲被告提出傷害告訴，
    非屬合法之告訴，因告訴業經撤回，自應諭知不受理之判決
    。至於檢察官對於被告所為本件犯行，原聲請以簡易判決處
    刑，惟告訴人於97年8 月27日偵查中已當庭撤回告訴，依法
    應為不受理之判決，而有刑事訴訟法第451 條之1 第4 項但
    書所列不宜以簡易判決處刑之事由，原審因而依職權改以通
    常程序進行審理，並不經言詞辯論，逕為不受理判決之諭知
    ，並無不合。
  (二)檢察官雖執以告訴人乙○○於該署97年8 月27日偵查中雖撤
    回告訴，惟前提條件是被告亦撤回告訴，雙方達成和解，然
    被告並未撤回告訴，故於同年9 月10日及10月21日再次向乙
    ○○詢問本意，乙○○表示被告並未撤回告訴，故其也堅持
    傷害告訴；原審未審酌告訴人真意，認事用法顯有違誤等語
    ，而提起上訴。惟參酌告訴人於臺灣基隆地方法院檢察署97
    年8 月27日偵查筆錄，該日檢察官訊問被告完畢後，緊接詢
    問告訴人：「是否仍要告甲○○傷害？」，（乙○○）答：
    「我要撤回對甲○○的告訴」等語，並簽名於後，該時告訴
    人明白表示撤回對被告之告訴，且未附帶任何條件，有該日
    筆錄在卷可按（見上開臺灣基隆地方法院檢察署97年度偵字
    第2168號第82頁），上訴意旨所謂告訴人撤回告訴之前提條
    件是雙方達成和解云云，並無依憑。是本件於97年8 月27日
    即已發生告訴人對被告撤回傷害告訴之效力，嗣後告訴人固
    另於97年9 月10日偵訊時表示「甲○○若要告我，我就要告
    甲○○傷害」等語，然告訴人之告訴權既已消滅，依刑事訴
    訟法第238 條第2 項規定，其自不得再行對被告提起告訴，
    檢察官上訴為無理由，應予駁回，並不經言詞辯論為之。
據上論斷，應依刑事訴訟法第368 條、第372 條，判決如主文。
中    華    民    國    98    年    4     月    15    日
                  刑事第十五庭  審判長法  官  吳昭瑩
                                      法  官  張傳栗
                                      法  官  李正紀
以上正本證明與原本無異。
不得上訴。
                                      書記官  鄭信昱
中    華    民    國    98    年    4     月    16    日
附件：
臺灣基隆地方法院檢察署檢察官聲請簡易判決處刑書
                                      97年度偵字第2168號
    被      告  甲○○  女  54歲（民國○○年○月○○日生）
                        籍設新竹市○區○○路一段454巷47
                            號2樓
                        現居基隆市○○區○○路36巷70弄15
                            號4樓
                        國民身分證統一編號：Ｚ000000000號
上列被告因傷害案件，業經偵查終結，認為宜以簡易判決處刑，
茲敘述犯罪事實及證據並所犯法條如下：
        犯罪事實
一、民國97年3月18日22時30分，在基隆市○○街37號深美老人
    養護中心，甲○○未經負責人陳淑貞允許，任意使用電腦，
    乙○○承陳淑貞指示，阻止甲○○使用電腦及電話，甲○○
    不從，乙○○強行拔掉電源開關，甲○○竟基於傷害之犯意
    ，徒手毆打乙○○，致乙○○受有右前臂瘀傷之傷害。
二、案經乙○○訴由基隆市警察局第二分局報告偵辦。
        證據並所犯法條
一、訊據被告甲○○矢口否認有傷害之犯行，辯稱：伊僅是將乙
    ○○推開云云。經查，上揭犯罪事實業據被害人乙○○指訴
    綦詳，並有驗傷診斷書一紙在卷可資佐證。是被告所辯顯係
    避重就輕卸責之詞，不足採信，其犯嫌堪予認定。
二、核被告所為，係犯刑法第277 條第1 項之傷害罪嫌。
三、依刑事訴訟法第451 條第1 項聲請逕以簡易判決處刑。
    此  致
臺灣基隆地方法院基隆簡易庭
中    華    民    國    97    年    12    月    19    日
                              檢察官  林  明  志
本件正本證明與原本無異
中    華    民    國    97    年    12    月    23    日
                              書記官  張  雅  
附錄所犯法條：
中華民國刑法第277條第1項
    傷害人之身體或健康者，處3年以下有期徒刑、拘役或1千元
    以下罰金。
    犯前項之罪因而致人於死者，處無期徒刑或7年以上有期徒
    刑；致重傷者，處3年以上10年以下有期徒刑。
附記事項：本件係依刑事訴訟法簡易程序辦理，法院簡易庭得不
傳喚被告、輔佐人、告訴人、告發人等出庭即以簡易判決處刑；
被告、被害人、告訴人等對告訴乃論案件如已達成民事和解而要
撤回告訴或對非告訴乃論案件認有受傳喚到庭陳述意見之必要時
，請即另以書狀向簡易法庭陳述或請求傳訊。


司法院資訊處製作；財團法人民間司法改革基金會備份。
